【裁判字號】    95,訴,2174
【裁判日期】    950321
【裁判案由】    第三人異議之訴
【裁判全文】
臺灣臺北地方法院民事判決              95年度訴字第2174號
    原      告  乙○○
    訴訟代理人  鄭庭壽律師
    被      告  甲○○
    訴訟代理人  邱新福律師
上列當事人間第三人異議之訴事件，本院於中華民國94年3月14
日言詞辯論終結，判決如下：
    主  文
原告之訴駁回。
訴訟費用由原告負擔。
    事實及理由
一、原告起訴主張：被告所執本院92 年度簡上字第457號遷讓房
    屋確定判決，係對訴外人鄭阿中即泉源建材行執行遷讓門牌
    號碼台北市○○路○ 段127號1樓及地下室房屋（下稱系爭房
    屋），惟伊才係系爭房屋之真正使用人，且屋內建材亦屬伊
    所有，爰依強制執行法第15條規定提出本件第三人異議之訴
    等情。並聲明：本院93 年度執戊字第32415號遷讓房屋強制
    執行事件所為遷讓房屋之強制執行程序，應予撤銷。
二、被告則以：系爭房屋係伊以長孫身分原始取得，雖伊之前曾
    訴請原告遷讓房屋，惟原告以其係鄭阿中占有輔助人置辯，
    經本院92 年度訴字第252號判決確定在案，伊改以鄭阿中為
    被告，另案提起遷讓房屋之訴，經本院92 年度簡上字第457
    號判決勝訴確定在案，而泉源建材行係鄭阿中經營，原告僅
    占有輔助人，其提起第三人異議之訴為無理由等語，資為抗
    辯。並聲明：如主文所示。
三、原告執本院92 年度簡上字第457號遷讓房屋事件確定判決為
    執行名義，聲請本院以93 年度執字第32415號強制執行事件
    ，請求鄭阿中即泉源建材行遷讓交還系爭房屋等情，為被告
    所不爭，並經本院依職權調閱上開執行案卷查核屬實，堪信
    為真實。原告以其為系爭房屋使用人及屋內建材之所有人等
    由，提出第三人異議之訴，為被告所否認，並以上開情詞置
    辯。則本件兩造爭點厥為：原告提起本件第三人異議之訴是
    否有理由？
四、按強制執行法第15條，所謂就執行標的物有足以排除強制執
    行之權利者，係指對於執行標的物有所有權、典權、留置權
    、質權存在情形之一者而言。占有，依民法第940 條之規定
    ，不過對於物有事實上管領之力，自不包含在內，最高法院
    44 年台上字第721號著有判例可資參照。查本件被告所執強
    制執行鄭阿中遷讓系爭房屋之執行名義，為本院92年度簡上
    字第457 號確定判決，而該確定判決認定被告為系爭房屋之
    所有權人，原告並無任何權源。況依本院92 年度訴字第252
    號確定判決認定原告係鄭阿中之占有輔助人，並非系爭房屋
    之使用人，此有該判決書在卷可參（見本院卷第69頁至第72
    頁），原告於本案另改稱其係使用人云云，顯有違民事訴訟
    上之誠信原則。又縱使認其為系爭房屋之使有人並擁有屋內
    建材所有權，然依上開說明，仍不得執此遽認其有足以排除
    強制執行之權利存在，是原告提起本件第三人異議之訴，為
    無理由。
五、綜上所述，原告請求撤銷本院93 年度執字第32415號遷讓房
    屋強制執行事件所為遷讓房屋之強制執行程序，為無理由，
    ，應予駁回。
六、又本件事證已臻明確，兩造其餘攻擊防禦方法，及未經援用
    之證據，經本院斟酌後，認均不足以影響本判決之結果，自
    無逐一詳予論駁之必要，併此敘明。
七、訴訟費用負擔之依據：民事訴訟法第78條。
中    華    民    國    95    年    3     月    21    日
                        民事第一庭法官  傅中樂
以上正本係照原本作成。
如對本判決上訴，須於判決送達後20日內向本院提出上訴狀。
中    華    民    國    95    年    3     月    21    日
                                書記官  葉志昭


司法院資訊處製作；財團法人民間司法改革基金會備份。
